臺灣桃園地方法院刑事判決　　　　　　　　　　　　　　九十一年度訴字第八號
　　公　訴　人　臺灣桃園地方法院檢察署檢察官
　　被　　　告　甲○○
右被告因違反廢棄物清理法案件，經檢察官提起公訴（九十年度偵字第二五八五號）
，本院判決如左：
    主  文
甲○○共同未領有廢棄物清除、處理許可證或核備文件，從事廢棄物清除，處有期徒
刑壹年貳月，緩刑貳年。
    事  實
一、甲○○平日以從事廢紙回收變賣為業，其於民國八十九年八月廿四日，自設址於
    桃園縣龜山鄉○○○路卅八號之「九德電子股份有限公司」（下稱九德公司）龜
    山廠處，以自用小貨車無償載回廢紙一批變賣時，發現該批廢紙中夾雜有無法回
    收之一般事業廢棄物約二十袋。甲○○明知其未就廢棄物之貯存、清除或處理，
    依法向地方主管機關申請核發許可證或核備文件，本應將前揭廢棄物送回九德公
    司，或通知九德公司處理，或委請已申請得上開許可證者清除之，竟捨之未為，
    而與不詳姓名年籍之成年卡車司機基於犯意聯絡，於當日以新台幣（下同）約一
    、二千元之代價，委請該不詳姓名年籍之卡車司機清運棄置前揭二十袋廢棄物。
    該不詳年籍姓名之卡車司機旋即將該批廢棄物載運至台南縣六甲鄉縣○○村旁任意棄置，致污染環境。嗣因民眾檢舉，經行政院環境保護署於八十九年
    九月四日派員至上址勘查，於廢棄物堆中發現九德公司之廢棄物時，經九德公司
    員工林育森陳述而查悉上情。
二、案經行政院環境保護署函請台灣台南地方法院檢察署檢察官呈請台灣高等法院檢
　　察署檢察長核轉台灣桃園地方法院檢察署檢察官偵查起訴。
    理  由
一、訊據被告甲○○對於右揭事實均坦承不諱，核與證人即九德公司負責人陳清金、
    總務林育森證述之情節相符，並有行政院環境保護署稽查紀錄二紙、九德公司物
    品放行證一紙、現場照片六張在卷可佐，本件事證明確，被告犯行洵堪認定，應
    予依法論科。
二、按被告行為後，廢棄物清理法第二十二條第二項第四款已於九十年十月四日修正
    ，於同年十月廿四日公布，並於同年月二十六日生效，就明知未就廢棄物之貯存
    、清除或處理，依法向地方主管機關申請核發許可證或核備文件，而從事廢棄物
    貯存、清理之行為，從刑度為一年以上五年以下有期徒刑，得併科一百萬元（銀
    元）以下罰金之處罰，移至同法第四十六條第一項第四款，刑度並修正為一年以
    上五年以下有期徒刑，得併科新台幣三百萬元以下罰金，新舊法比較結果刑度相
    同，依刑法第二條第一項前段規定應適用新法處斷。核被告甲○○未經向主管機
    關桃園縣政府申請取得廢棄物清除、處理之許可證或核備文件，竟從事一般事業
    廢棄物之清除工作，核其所為，係犯修正後廢棄物清理法第四十六條第一項第四
    款之罪。被告與該名姓名年籍不詳之成年卡車司機間就上揭犯行，有犯意聯絡及
    行為分擔，皆為共同正犯。爰分別審酌被告犯罪之動機、目的、犯罪之手段、犯
    罪所生之危險或損害、犯罪後態度良好，且已將傾倒之廢棄物清除，回復原狀，
    有照片三張足佐等一切情狀，量處如主文所示之刑。末查，被告未曾受有期徒刑
    以上刑之宣告，有卷附台灣高等法院被告全國前案記錄表可按，渠因一時失慮，
    偶罹刑典，犯後已坦承犯行，深具悔意，經此偵審教訓，當知所警惕，信無再犯
    之虞，本院認所宣告之刑以暫不執行為適當，並諭知緩刑二年，以啟自新。
據上論斷，應依刑事訴訟法第二百九十九條第一項前段，廢棄物清理法第二十二條第
二項第四款，刑法第十一條前段、第二條第一項前段、第二十八條、第七十四條第一
款，罰金罰鍰提高標準條例第一條前段，判決如主文。
本案經檢察官呂寧莉到庭執行職務。
中　　　華　　　民　　　國　　九十一　　年　　　二　　　月　　二十一　　日
                                  臺灣桃園地方法院刑事第一庭
                                      法  官  陳  永  來
右正本證明與原本無異。
如不服本判決，應於判決送達後十日內向本院提出上訴狀 (應附繕本)，上訴於臺灣
高等法院。
附錄本案論罪科刑法條：
修正前廢棄物清理法第二十二條
  違反第八條、第十三條第一項、第四項至第七項、第十五條、第十八條、第二十條
及第二十一條之規定，因而致人於死者，處無期徒刑，得併科五百萬元以下罰金；致
重傷者，處三年以上十年以下有期徒刑，得併科三百萬元以下罰金；致危害人體健康
導致疾病者，處五年以下有期徒刑，得併科二百萬元以下罰金。
  有左列情形之一者，處一年以上五年以下有期徒刑，得併科一百萬元以下罰金：
一、任意棄置有害事業廢棄物者。
二、事業機構未依本法規定方式儲存、清除、處理或再利用廢棄物，致污染環境者。
三、未經主管機關許可，提供土地回填、堆置廢棄物者。
四、未依第二十條規定領有廢棄物清除、處理或許可證或核備文件，從事廢棄物儲存
、清除、處理，或未依廢棄物清除、處理許可證或核備文件內容儲存、清除、處理廢
棄物者。
五、執行機關委託未取得許可證之公、民營廢棄物清除、處理機構，清除、處理一般
廢棄者；或明知受託人非法清除、處理而仍委託者。
六、公、民營廢棄物處理機構或執行機關或執行機關未處理廢棄物，開具虛偽證明者
。
  無許可證經營廢棄物清除、處理為常業者，處三年以上十年以下有期徒刑，得併科
三百萬元以下罰金。
  法人之負責人，法人或自然人之代理人，受僱人或其他從業人員因執行業務犯第一
項、第二項之規定者，除處罰其行為人外，對該法人或自然人科以罰金。
  依本法規定有申報義務，明知為不實之事項而申報不實或於業務上作成之文書為虛
偽記載者，處三年以下有期徒刑、拘役或科或併科五十萬元以下罰金。
  科罰金時，應審酌犯罪所得利益。如所得利益超過罰金最多額時，得於所得利益二
倍之範圍內酌量加重。
  對於違反本法之行為，民眾得敘明事實或檢具證據資料，向所在地執行機關或主管
機關檢舉。
  主管機關或執行機關對於前項檢舉，經查證屬實並處以罰鍰者，其罰鍰金額達一定
數額時，得以罰鍰金額收入之一定比例，提充檢舉獎金。檢舉及獎勵辦法由中央主管
機關定之。主管機關或執行機關為前項查證時，對檢舉人之身分應予保密。
  事業機構清理廢棄物所生之費用應予財稅減免。凡遵守本法有關規定，績效優良者
，應予獎勵，其辦法由中央主管機關定之。
修正後第四十六條
    有下列情形之一者，處一年以上五年以下有期徒刑，得併科新臺幣三百萬元以下罰金
：
    一、任意棄置有害事業廢棄物。
    二、事業負責人或相關人員未依本法規定之方式貯存、清除、處理或再利用廢棄物，
致污染環境。
    三、未經主管機關許可，提供土地回填、堆置廢棄物。
    四、未依第四十一條第一項規定領有廢棄物清除、處理許可文件，從事廢棄物貯存、
清除、處理，或未依廢棄物清除
      、處理許可文件內容貯存、清除、處理廢棄物。
    五、執行機關之人員委託未取得許可文件之業者，清除、處理一般廢棄物者；或明知
受託人非法清除、處理而仍委託
      。
    六、公民營廢棄物處理機構負責人或相關人員、或執行機關之人員未處理廢棄物，開
具虛偽證明。
    無許可文件，以經營廢棄物清除、處理為常業者，處三年以上十年以下有期徒刑，得
併科新臺幣九百萬元以下罰金。
